【裁判字號】    98,交聲,146
【裁判日期】    980331
【裁判案由】    違反道路交通管理處罰條例聲明異議
【裁判全文】
臺灣臺北地方法院交通事件裁定         98年度交聲字第146號
原處分機關  臺北市交通事件裁決所
異  議  人
即受處分人  甲○○
上列異議人即受處分人因違反道路交通管理處罰條例案件，對於
臺北市交通事件裁決所於中華民國九十七年十二月二十四日所為
之處分（北市裁罰字第裁二二—ＡＭ0000000號），聲明
異議，本院裁定如下：
    主  文
異議駁回。
    理  由
一、按紅實線，設於路側，用以禁止臨時停車；汽車停車時，於
    禁止臨時停車處所不得停車，道路交通標誌標線號誌設置規
    則第一百四十九條第一款第五目及道路交通安全規則第一百
    十二條第一項第一款分別定有明文；又汽車駕駛人在禁止臨
    時停車處所停車者，處新臺幣（下同）六百元以上一千二百
    元以下罰鍰；再汽車駕駛人違規停車而駕駛人不在場，並經
    以科學儀器取得證據資料證明其行為違規，當場不能或不宜
    攔截製單舉發者，得對汽車所有人逕行舉發處罰，復為道路
    交通管理處罰條例第五十六條第一項第一款、第七條之二第
    一項第七款、第二項第四款所明定。此外，汽車駕駛人，在
    禁止臨時停車處所違規停車為警舉發者，依違反道路交通管
    理事件統一裁罰基準及處理細則第四十四條第一項及違反道
    路交通管理事件統一裁罰基準表之規定，尚須依行為人所駕
    駛車輛之種類及有無在應到案日期前到案等二項因素決定應
    對行為人所處罰鍰之數額。是行為人如係駕駛自用一般小客
    車在禁止臨時停車處所違規停車而為警舉發，於期限內繳納
    罰緩或到案聽後裁決，並經主管機關調查後仍認定其有違規
    停車之行為者，依違反道路交通管理事件統一裁罰基準及處
    理細則第四十四條第一項及違反道路交通管理事件統一裁罰
    基準表之規定，應對該行為人處以九百元之罰鍰。
二、本件異議人即受處分人甲○○所有車牌號碼ＥＷ—一八二六
    號自用一般小客車，於民國九十七年九月十九日晚上八時二
    十一分許，停放在臺北市○○路周邊劃有紅色實線表示禁止
    臨時停車之路段，且駕駛人不在現場，經臺北市政府警察局
    中山分局長安東路派出所警員吳政穎當場以拍照之方式採證
    ，並以受處分人所有前揭車輛有「在劃有紅線路段停車」之
    違規事實，於九十七年十月一日依據道路交通管理處罰條例
    第五十六條第一項第一款之規定，逕行掣單舉發。嗣將舉發
    通知單送達受處分人後，受處分人於舉發通知單上所載之應
    到案日期即九十七年十一月四日前向原處分機關提出申訴，
    經原處分機關函請舉發單位調查結果，仍認受處分人確有前
    開違規行為，原處分機關乃於九十七年十二月二十四日，依
    首揭道路交通管理處罰條例第五十六條第一項第一款違反道
    路交通管理事件統一裁罰基準及處理細則第四十三條、第四
    十四條及違反道路交通管理事件統一裁罰基準表之規定，裁
    處受處分人九百元之罰鍰。
三、據受處分人之聲明異議狀意旨，固不否認於前述時間，將其
    所有前揭車輛停放在上開路段，惟辯稱：伊係停放於臺北市
    ○○路一三二巷內，該位置先前曾設有白線停車格，不知何
    時遭塗銷而改繪紅線，然該區段旁側為高牆，無人出入，又
    該巷道有六米寬且另一側已劃設紅線，而改塗之紅線歪扭如
    蛇行，線寬不均整，粗糙草率且片段不連續，易使人誤判為
    私人自行塗繪，主管機關所繪紅線如此粗糙，舉發單位又執
    意舉發，如何叫人心服云云。
四、經查：
（一）本件受處分人所有前開車輛，於前述時間，停放於前揭路
      段上之事實，為受處分人所不否認，並有臺北市政府警察
      局中山分局九十八年二月十七日北市警中分交字第○九八
      三○五○四三○○號函及其檢附採證照片二幀在卷可稽。
      而臺北市交通管制工程處亦於九十八年三月十二日以北市
      交工程字第○九八三一○九五○○○號函函覆本院關於本
      件違規路段即臺北市○○路一三二巷北側之禁止臨停紅線
      ，係於九十七年八月二十八日所繪設列管，此有前揭函文
      一紙附卷足參。則本件違規地點之紅色標線係臺北市交通
      管制工程處依據當地之路型及配合該路口所繪設之標線，
      乃主管機關依法所劃設並為有效列管之交通標線，為禁止
      臨時停車之路段。是受處分人於前開時間在禁止臨時停車
      路段違規停車之行為，應堪認定。
（二）被告雖以前開情詞置辯。惟查，觀之上揭採證照片，上開
      車輛停放地點之紅實線係繪製於活動水溝蓋上，雖有一、
      二塊部分稍不均整，但其不平整情形尚不致使人難以辨識
      係主管機關依法所劃設之交通標線，就一般具有通常智識
      之駕駛人而言，即可知悉上開車輛之停放位置係禁止臨時
      停車。再者，道路交通主管機關置禁止臨時停車之紅實線
      ，並非僅止於以避免妨礙主要道路交通流量之順暢為其目
      的；主管機關更須於職權範圍內，考量當地地形、道路型
      態、交通狀況及若允許該處臨時停車是否將妨礙救護車、
      消防車等特種救援車輛之進出等因素，而設置適當之交通
      標線，以確實保障用路人往來便利與安全。是受處分人泛
      稱其車輛停放之區段旁側為高牆，無人出入並未影響交通
      流暢云云，所辯顯屬卸責之詞，不足採信。
（三）綜上，本件事證明確，受處分人之違規行為堪以認定。
五、綜上所述，受處分人確有於前開時間在禁止臨時停車路段違
    規停車之行為，且其於應到案日期前申訴，原處分機關依前
    揭道路交通管理處罰條例第五十六條第一項第一款、違反道
    路交通管理事件統一裁罰基準及處理細則第四十三條、第四
    十四條及違反道路交通管理事件統一裁罰基準表之規定，就
    其違規停車之行為裁處受處分人九百元罰鍰，核無違誤，本
    件異議為無理由，自應予以駁回。
據上論斷，應依道路交通案件處理辦法第十九條，裁定如主文。
中    華    民    國  九十八  年    三    月  三十一  日
                  臺灣臺北地方法院交通法庭
                      法      官  雷淑雯
以上正本證明與原本無異。
如不服本裁定，應於裁定送達後五日內向本院提出抗告狀。
                      書  記  官  胡詩唯
中    華    民    國  九十八  年    三    月  三十一  日


司法院資訊處製作；財團法人民間司法改革基金會備份。
